臺灣橋頭地方法院民事裁定
111年度抗字第18號
抗  告  人  劉嘉峰  

相  對  人  王冠捷  

上列當事人間聲請本票裁定強制執行事件，抗告人對於民國111
年3月17日本院111年度司票字第160號裁定提起抗告，本院裁定
如下：
    主  文
抗告駁回。
抗告程序費用新臺幣壹仟元由抗告人負擔。
    理  由
一、按，本票未載到期日者，視為見票即付；執票人向本票發票
    人行使追索權時，得聲請法院裁定後強制執行，票據法第12
    0條第2項、第123條定有明文。次按，本票執票人依上開規
    定聲請法院裁定許可對發票人強制執行，係屬非訟事件，此
    項聲請之裁定，僅依非訟事件程序，就本票形式上之要件是
    否具備，以審查強制執行許可與否，並無確定實體上法律關
    係存否之效力，如發票人就票據債務之存否有爭執時，應由
    發票人提起確認之訴，以資解決，有最高法院56年台抗字第
    714號及57年台抗字第76號裁判要旨可參。再按，依票據法
    第124條準用第95條規定，本票上雖有免除作成拒絕證書之
    記載，執票人仍應於所定期限內為付款之提示；但對於執票
    人主張未為提示者，應負舉證之責。申言之，本票既載明免
    除作成拒絕證書，則執票人聲請裁定准予強制執行時，自毋
    庸提出已為付款提示之證據，發票人如主張執票人未為提示
    ，依票據法第124條準用同法第95條但書之規定，應由其負
    舉證之責（最高法院84年度台抗字第22號裁定意旨參照）。
二、相對人主張：其執有抗告人簽發如附表所示之本票，並免除
    作成拒絕證書之本票2張（下稱系爭本票），詎於屆期後提
    示均未獲付款，依票據法第123條之規定聲請裁定許可強制
    執行等情，業據相對人提出系爭本票為證，原裁定予以准許
    ，即無不合。
三、抗告人雖以系爭本票相對人並未向抗告人為付款之提示等語
    提起抗告。惟查，本件係屬非訟事件，法院僅就本票形式上
    之要件是否具備予以審查為已足，原審依形式上審核系爭本
    票抗告人為發票人，且本票應記載事項均記載齊備，並無票
    據無效情形存在，依上開規定裁定准予強制執行，於法尚無
    不合。抗告人雖主張系爭本票相對人並未向抗告人為付款之
    提示云云，惟系爭本票上已載明「本本票免除作成拒絕證書
    」等語，且相對人於原審已陳明抗告人簽發之本票共2張，
    其於屆期後經提示未獲抗告人付款等語，揆諸上揭說明，相
    對人自毋庸提出已為付款提示之證據，而應由抗告人就其主
    張相對人未為提示付款之事實負舉證之責任，然抗告人並未
    提出證據以實其說，其主張即不足採。依上開說明，本件應
    由抗告人另提起實體訴訟以資解決。抗告意旨指摘原裁定不
    當，求予廢棄，為無理由，應予駁回。
四、據上論結，本件抗告為無理由，依非訟事件法第46條、第21
    條第2項、第24條第1項，民事訴訟法第495條之1第1項、第4
    49條第1項、第78條，裁定如主文。
中　　華　　民　　國　　111 　年　　5 　　月　　31　　日
             民事第一庭  審判長法  官  郭文通

                               法  官  張琬如

                               法  官  陳景裕

以上正本證明與原本無異。
如不服本裁定應於送達後10日內向本院提出再抗告狀（並按他造
當事人之人數附繕本），並繳納再抗告費新臺幣1000元。再為抗
告僅得以適用法規顯有錯誤為理由，並應委任律師為代理人。
附註：
抗告人之配偶、三親等內之血親、二親等內之姻親，或抗告人為
法人、中央或地方機關時，其所屬專任人員具有律師資格並經法
院認適當者，亦得為第三審代理人。
抗告人或其法定代理人具有律師資格者及前項情形，應於提出抗
告或委任時釋明之。
中　　華　　民　　國　　111 　年　　5 　　月　　31　　日
                                 書記官　林香如
附表：
编號 發票日（民國） 票面金額（新台幣） 到期日（民國） 票據號碼 001 110年12月2日 1,000,000元 110年12月16日 0000000 002 110年7月9日 1,000,000元 110年7月23日 596402